高雄高等行政法院判決　　　　　　　　　　　　　　　九十年度訴字第一五六八號
　　　　　　　　　　　　　　　.
　　 原　　　告　自治企業有限公司
　　 代　表　人　甲○○
　　 訴訟代理人　己○○
　　 被　　　告　台南市稅捐稽徵處
　　 代　表　人　乙○○　處長.
　　 訴訟代理人　戊○○
　　　　　　　　 丙○○
　　　　　　　　 丁○○
右當事人間因營業稅事件，原告不服財政部中華民國九十年五月十七日台財訴字第○
九○一三五四四九五號訴願決定，提起行政訴訟，本院判決如左：
    主  文
原告之訴駁回。
訴訟費用由原告負擔。
    事  實
甲、事實概要：
    緣原告為使用統一發票之商戶，於民國（下同）八十三年、八十四年間銷售貨物
    ，銷售額新台幣（下同）二、九五九、二○○元（未含稅），未依規定開立統一
    發票，而以其前手開立之發票，交付與實際交易之買受人，乃漏報同額進貨及銷
    貨二、九五九、二○○元，致逃漏營業稅額一四七、九六○元；又於八十四年度
    進貨，總計一、六二○、二五九元，未依規定取得憑證，嗣後銷售該筆進貨時，
    銷售額二、二一九、五三三元（未含稅），復未依規定開立統一發票，亦未於規
    定期限內向被告申報銷售額繳納營業稅，逃漏營業稅額一一○、九七七元，以上
    合計逃漏營業稅額二五八、九三七元，案經財政部賦稅署查獲，移送被告審理違
    章成立。因原告跳開發票部分所漏稅額一四七、九六○元，已於裁罰處分核定前
    補繳稅款，並以書面承諾違章事實在案，被告乃核定補徵漏開發票部分之營業稅
    一一○、九七七元，並依行為時營業稅法第五十一條第三款規定，按跳開發票部
    分所漏稅額一四七、九六○元及漏開發票部分所漏稅額一一○、九七七元，分別
    處以二倍罰鍰二九五、九○○元，及五倍罰鍰五五四、八○○元（計至百元止）
    ；另又依稅捐稽徵法第四十四條規定，就其進貨應自他人取得憑證而未取得部分
    ，按查明認定進貨總額四、五七九、四五九元（二、九五九、二○○元＋一、六
    二○、二五九元），處百分之五罰鍰計二二八、九七二元，以上合計罰鍰一、○
    七九、六七二元。原告不服，申請復查結果，未獲變更，提起訴願，亦遭決定駁
    回，遂提起本件訴訟。
乙、兩造之聲明：
一、原告聲明求為判決：原處分及訴願決定均撤銷。
二、被告聲明求為判決：原告之訴駁回。
丙、兩造之爭點：
一、原告主張之理由：
（一）補徵營業稅及違反營業稅法罰鍰部分：
      查原告於財政部稽核組八十七年九月十一日下午二時五十分之談話筆錄中，已
      一再敘明，如附表所示中國信託商業銀行板橋分行等帳戶支票十紙，係原告於
      八十四年度向訴外人賴庚生貼現周轉所交付，其各該票據交付人分別為范裕忠
      、廖文彥、林壹龍、蔡章和、陳金文等人，並有伊等人書具之證明書在案可稽
      ，故附表之票據金額並非原告之銷貨金額，自無須補徵營業稅。被告不察，以
      訴外人廣眾企業有限公司、佳士康企業公司、邑州企業公司等公司交付款項與
      原告之付款銀行及帳號，認定原告對上開公司有銷售貨物之事實，並據以核定
      補徵營業稅及裁處罰鍰，核已違反行政程序法第四十三條「論理及經驗法則」
      ，難令原告折服。又原告於八十七年九月十一日書具之說明書，係由筆錄製作
      人擬妥原稿，責令原告照文書具，此按原告之學歷及經驗，應無能力獨立書具
      說明書之內容及數字，即可知原告所言屬實。故被告取得該說明書之方式非屬
      正當，已違反行政程序法第三十六條之規定，依「毒樹腐果理論」，應排除以
      該說明書作為認定原告有違章事實之證據。而被告自創稅法所無之「跳開」發
      票乙詞，亦有違行政程序法第八條誠信原則。綜上，原告應不受補徵營業稅及
      罰鍰之處分。
（二）違反稅捐稽徵法罰鍰部分：
      查稅捐稽徵法第四十四條科處罰鍰之規定，係採概括解釋，倘營利事業主體有
      違反該條文規定之行為者，應就其未給予憑證、未取得憑證，或未保存憑證，
      按查明認定之總額，擇一處百分之五罰鍰，而非個別均科處罰鍰，法理至明。
      復且，「違反作為義務之行為，同時構成漏稅行為之一部或係漏稅行為之方法
      ，而處罰種類相同者，如從一重處罰以足達成行政目的時，即不得再就其他行
      為併予處罰，始符憲法保障人民權利之意旨」已為司法院釋字第五○三號解釋
      在案。又同時觸犯租稅行為罰及漏稅罰者，原則上應擇一從重處罰，復有行政
      法院八十四年五月十日五月份第二次庭長評議聯席會議著有決議要旨可稽。惟
      被告仍依據財政部八十五年六月十九日台財稅字第000000000號函釋
      ，就原告應自他人取得憑證而未取得部分併予科處罰鍰二二八、九七二元，實
      已抵觸釋字第五○三號解釋意旨及前揭決議要旨，其裁處洵屬違法。
二、被告主張之理由：
（一）按「在中華民國境內銷售貨物或勞務及進口貨物，均應依本法規定課徵營業稅
      。」「營業人銷售貨物或勞務，應依本法營業人開立銷售憑證時限表規定之時
      限，開立統一發票交付買受人。」「營業人有左列情形之一者，主管稽徵機關
      得依照查得之資料，核定其銷售額及應納稅額並補徵之：：：四、短報、漏報
      銷售額者。五、漏開統一發票或於統一發票上短開銷售額者。」、「納稅義務
      人，有左列情形之一者，除追繳所漏稅額外，按所漏稅額處一倍至十倍罰鍰，
      並得停止其營業：：：三、短報或漏報銷售額者。」分別為行為時營業稅法第
      一條第三十二條第一項前段及第四十三條第一項第四款、第五款及第五十一條
      第三款所明定。又按「「營利事業依法規定應給與他人憑證而未給與，應自他
      人取得憑證而未取得，或應保存憑證而未保存者，應就其未給與憑證，未取得
      憑證或未保存憑證，經查明認定之總額，處百分之五罰鍰。」復為稅捐稽徵法
      第四十四條規定。又「關於營業人進貨未依規定取得進貨憑證，並於銷貨時漏
      開統一發票之漏進漏銷案件，其銷售漏開統一發票，同時觸犯稅捐稽徵法第四
      十四條及營業稅法第五十一條第三款規定部分，應依本部八十五年四月二十六
      日台財稅第八五一九○三三一三號函釋採擇一從重處罰，至其進貨未依規定取
      得進貨憑證部分，仍應依稅捐稽徵法第四十四條規定處罰。」業經財政部八十
      五年六月十九日台財稅第000000000號函釋有案。再按「當事人主張
      之事實，須負舉證責任，倘其所提出之證據，不足為主張事實之證明，自不能
      認其主張之事實為真實」行政法院三十六年判字第十六號著有判例在案。
（二）查原告於八十三年、八十四年間銷售貨物，銷售額二、九五九、二○○元，稅
      額一四七、九六○元，未依首揭營業稅法第三十二條第一項前段規定開立統一
      發票，卻以其前手開立之發票，交付予實際之買受人，乃漏報同額進貨及銷貨
      二、九五九、二○○元。其又於八十四年度進貨乙批，金額一、六二○、二五
      九元，稅額八一、○一三元，未依規定取得憑證；嗣銷售該筆進貨，銷售額二
      、二一九、五三三元，稅額一一○、九七七元，未依規定開立統一發票，亦未
      於規定期限內向被告機關申報銷售額繳納營業稅。以上合計逃漏營業稅額二五
      八、九三七元，案經財政部賦稅署查獲，有稽核組談話筆錄及原告八十七年九
      月十一日所具說明書等有關事證資料影本附卷可稽，違章事證已臻為明確。因
      原告跳開發票金額二、九五九、二○○元，稅額一四七、九六○元部分，已於
      裁罰處分核定前補繳稅款，並以書面承諾違章事實在案，被告除追繳本稅一一
      ○、九七七元外，並依行為時營業稅法第五十一條第三款規定，按漏報銷售額
      部分裁處罰鍰計八五○、七○○元；另其進貨未依規定取得憑證部分，依稅捐
      稽徵法第四十四條之規定，按查明認定之進貨總額四、五七九、四五九元，裁
      處百分之五罰鍰計二二八、九七二元；以上合計罰鍰一、○七九、六七二元，
      核無不合。
（三）原告雖主張：原告並無銷貨給廣眾企業有限公司、佳士康企業公司、邑州企業
      公司，稽核組僅憑原告銀行帳上有上述公司之往來款項，即認定原告漏開發票
      ，漏報銷貨收入二、三三○、五一○元及進貨未取得憑證裁處罰鍰等，皆屬臆
      測難以信服云云。惟查，原告於其八十七年九月十一日自行所具之說明書中業
      已認諾：「本公司係從事淨水機及其零件之製造銷售業務，因會計人員作業疏
      失，致發生以下情事，本公司願依照稅法規定繳納稅款及罰款，敬請從輕處理
      。一、本公司銷貨時以前手開立之統一發票，交付予實際交易之買受人，致漏
      報同額進貨及銷貨，其金額分別為八十三年度九四五、○○○元，八十四年度
      二、一六二、一六○元，以上均含營業稅。二、本公司八十四年度進貨時未依
      規定取得憑證金額計一、七○一、二七二元（含稅），銷售時漏未開立發票致
      漏報未列成本之銷貨收入金額計二、三三○、五一○元（含稅）」等語，而上
      揭之事實復與原告於稽核組所作調查筆錄之認諾內容相吻合。原告以前手開立
      之統一發票，交付予實際交易之買受人，致漏報同額進貨及銷貨，其金額分別
      為八十三年度九四五、○○○元，八十四年度二、一六二、一六○元（含稅）
      ，又八十四年間進貨時未依規定取得憑證金額計一、七○一、二七二元（含稅
      ），銷售時漏未開立發票致漏報未列成本之銷貨收入金額計二、三三○、五一
      ○元（含稅）之違章事實已臻為明確。雖原告對上開違章事實重新爭執，惟對
      其主張卻未能提示有關證明供查核，以實其說，故原告空言並無銷貨給廣眾、
      佳士康、邑州公司云云，顯為推諉卸責之詞，實不足採。
（四）至原告主張因不知跳開之定義，而任憑稽核人員以連哄帶騙、威脅等方式強迫
      承認乙節，經查：稽核組調查筆錄乃係本於原告自由意志之陳述，經原告審閱
      認為記載與陳述無訛後，始由其簽名所作成，且八十七年九月十一日之說明書
      亦由原告親自所具，原告辯稱係經強迫威脅始作成筆錄，顯非事實，核無可採
      。被告依據財政部賦稅署查獲之具體事證，因跳開發票部分（稅額一四七、九
      六○元）已於裁罰處分核定前補繳稅款及以書面承諾違章事實在案，乃追繳本
      稅一一○、九七七元，並依稅捐稽徵法第四十四條規定，應自他人取得憑證而
      未取得部分，裁處罰鍰新台幣二二八、九七二元；另漏報銷售額部分裁處罰鍰
      八五○、七○○元，合計罰鍰一、○七九、六七二元，揆諸首揭法令，核無違
      誤，原告復執前詞爭執，自難謂有理由。
（五）又稅捐稽徵法第四十四條之立法，係因憑證為記帳之依據，帳冊又為課稅之依
      據，故原始憑證之保存關係至為重大，乃藉規定取得憑證或給與憑證之義務，
      以建立完善商業會計制度，其政策規定之目的，並非侷限於營業稅課徵勾稽之
      需要，舉凡營利事業所得稅之稽徵，以及需直接、間接籍由憑證認定事實之其
      他稅捐（例如印花稅、貨物稅、娛樂稅等），甚至其他非稅課行政行為之作成
      ，亦常須籍助於完整之憑證，故該法條立法政策所欲達成之行政目的係屬多項
      而非單項，今被告參照財政部九十年九月二十日台財稅字第○九○○四五五七
      四六號函暨八十五年六月十九日台財稅字第000000000號函釋規定，
      就原告進貨未依規定取得進貨憑證部分處以行罰，並無違一事不再理之原則。
    理  由
一、原告主張：其於財政部稽核組八十七年九月十一日談話筆錄中，已一再敘明，如
    附表所示中國信託商業銀行板橋分行等帳戶支票十紙，係原告於八十四年度向訴
    外人賴庚生貼現周轉所交付，並非原告之銷貨金額，被告不察，以原告對於訴外
    人廣眾企業有限公司、佳士康企業公司、邑州企業公司等公司有銷售貨物之事實
    ，並據以核定補徵營業稅及裁處罰鍰，實有未當；又原告於同日書具之說明書，
    係由筆錄製作人擬妥原稿，責令原告照文書具，故被告取得該說明書之方式非屬
    正當，依「毒樹腐果理論」，應排除以該說明書作為認定原告有違章事實之證據
    。再者，稅捐稽徵法第四十四條科處罰鍰之規定，係採概括解釋，倘營利事業主
    體有違反該條文規定之行為者，應就其未給予憑證、未取得憑證，或未保存憑證
    ，按查明認定之總額，擇一處百分之五罰鍰，而非個別均科處罰鍰，而被告除依
    營業稅法第五十一條第三款就所漏稅額部分科處罰鍰外，復依據財政部八十五年
    六月十九日台財稅字第000000000號函釋，就原告應自他人取得憑證而
    未取得部分，併予裁罰行為罰，亦已抵觸司法院釋字第五○三號解釋意旨及有關
    行政法院庭長評事聯席會議之決議要旨，其裁處洵屬違法等語；被告則以：原告
    違章事實，有財政部賦稅署稽核組談話筆錄及原告八十七年九月十一日出具說明
    書等有關事證資料影本附卷可稽，事證已臻明確，原告雖復為爭執，惟卻未能提
    出相關證明，以實其說，空言徒拖，應不予採信。又稅捐稽徵法第四十四條之立
    法，係因憑證為記帳之依據，帳冊又為課稅之依據故原始憑證之保存關係至為重
    大，乃藉規定取得憑證或給與憑證之義務，以建立完善商業會計制度，其政策規
    定之目的，並非侷限於營業稅課徵勾稽之需要，故該法條立法政策所欲達成之行
    政目的係屬多項而非單項，今被告參照財政部相關函釋，就原告進貨未依規定取
    得進貨憑證部分處以行罰，並無違一事不再理之原則等語，資為抗辯。
二、按「營業人銷售貨物或勞務，應依本法營業人開立銷售憑證時限表規定之時限，
    開立統一發票交付買受人。」「營業人除本法另有規定外，不論有無銷售額，應
    以每二月為一期，於次期開始十五日內，填具規定格式之申報書，檢附退抵稅款
    及其他有關文件，向主管稽徵機關申報銷售額、應納或溢付營業稅額。其有應納
    營業稅額者，應先向公庫繳納後，檢同繳納收據一併申報。」「納稅義務人，有
    左列情形之一者，除追繳稅款外，按所漏稅額處一倍至十倍罰鍰，並得停止其營
    業：‧‧‧三短報或漏報銷售額者。‧‧‧」行為時營業稅法第三十二條第一項
    前段、第三十五條第一項及第五十一條第三款分別定有明文。又按「營利事業依
    法規定應給與他人憑證而未給與，應自他人取得憑證而未取得，或應保存憑證而
    未保存者，應就其未給與憑證、未取得憑證或未保存憑證，經查明認定之總額，
    處百分之五罰鍰。」稅捐稽徵法第四十四條亦有規定。又「關於營業人進貨未依
    規定取得進貨憑證，並於銷貨時漏開統一發票之漏進漏銷案件，其銷售漏開統一
    發票，同時觸犯稅捐稽徵法第四十四條及營業稅法第五十一條第三款規定部分，
    應依本部八十五年四月二十六日台財稅第八五一九○三三一三號函釋採擇一從重
    處罰，至其進貨未依規定取得進貨憑證部分，仍應依稅捐稽徵法第四十四條規定
    處罰。」「說明：三、又關於營業人進貨未依規定取得進貨憑證，並於銷貨時漏
    開統一發票之漏進漏銷案件，其營業人銷貨漏開統一發票部分，同時違反稅捐稽
    徵法第四十四條及營業稅法第五十一條第三款規定，因係同一違法行為，固應擇
    一從重處罰，惟營業人進貨未依規定取得進貨憑證部分，因漏進與短漏報銷售額
    係屬二事，未必有因果關係，因此漏進部分尚無併漏開發票擇一從重處罰之適用
    ，仍應依稅捐稽徵法第四十四條規定處罰，故有關漏進漏銷案件仍請依本部八十
    五年六月十九日台財稅第000000000號函規定辦理。」分別為財政部八
    十五年六月十九日台財稅第000000000號及九十年九月二十日台財稅字
    第○九○○四五五七四六號函釋在案。上開函釋性質上係屬行政主管機關基於職
    掌對行政法規所為之釋示，核與上開稅法之規定無違，爰予援用。
三、經查，原告八十三年、八十四年間銷售貨物，銷售額二、九五九、二○○，未依
  　規定開立統一發票，而以其前手開立之發票，交付與實際交易之買受人，乃漏報
    同額進貨及銷貨二、九五九、二○○元，逃漏營業稅額一四七、九六○元；又於
    八十四年度進貨，總計一、六二○、二五九元，未依規定取得憑證，嗣後銷售該
    筆進貨，銷售額二、二一九、五三三元，復未依規定開立統一發票，亦未於規定
    期限內向被告申報銷售額繳納營業稅，逃漏營業稅額一一○、九七七元；以上合
    計逃漏營業稅額二五八、九三七元之事實，有原告於財政部賦稅署稽核組八十七
    年九月十一日之談話紀錄及原告出具之說明書附於原處分卷可稽，則本件原告漏
    未取得進貨憑證（下稱漏進）、漏未給予銷貨憑證（下稱漏銷）及逃漏營業稅之
    違章事實，洵堪認定。原告雖起訴主張：該中國信託商業銀行板橋分行等帳戶支
    票十紙，係原告於八十四年度向訴外人賴庚生貼現周轉，而各該支票係分別由范
    裕忠、廖文彥、林壹龍、蔡章和、陳金文、劉嘉謨等人交付原告，並有伊等書立
    之證明書足稽，故上開票據金額並非原告之銷貨金額，自無須補徵營業稅，被告
    不察，認為原告已坦承有對廣眾企業有限公司、嘉士康企業公司、邑州企業有限
    公司等銷售貨物之事實，並據以補徵營業稅及科處漏稅罰鍰，顯屬不當云云。惟
    查，茲據原告於財政部賦稅署稽核組八十七年九月十一日談話紀錄供稱：「本公
    司依照內部資料整理，發現八十四年度銷售貨物與廣眾企業公司等三家營利事業
    （即：廣眾公司、嘉士康公司、邑洲公司）時，因會計人員作業疏失並未開立發
    票，致漏報未列成本之銷貨收入金額計二、三三○、五一○元（含稅），本公司
    願依照稅法規定繳納稅款及罰鍰，敬請從輕處理。」等語及同日出具之說明書亦
    載明：「本公司係從事淨水機及其零件之製造銷售業務，因會計人員作業疏失，
    致發生以下情事，本公司願依照稅法規定繳納稅款及罰款，敬請從輕處理。一、
    本公司銷貨時以前手開立之統一發票，交付予實際交易之買受人，致漏報同額進
    貨及銷貨，其金額分別為八十三年度九四五、○○○元，八十四年度二、一六二
    、一六○元，以上均含營業稅。二、本公司八十四年度進貨時未依規定取得憑證
    金額計一、七○一、二七二元（含稅），銷售時漏未開立發票致漏報未列成本之
    銷貨收入金額計二、三三○、五一○元（含稅）。」等內容，可知原告對其於八
    十四年度向廣眾公司等三家公司銷售貨物而漏報銷售額二、三三○、五一○元之
    違章事實，業已坦承不諱，上開談話記錄及說明書既經原告當時代表人己○○審
    閱無訛簽名確認在案，自得採為證據。原告復以中國信託商業銀行板橋分行等支
    票十紙，係向訴外人賴庚生貼現周轉所交付取得為由，主張其與廣眾公司等三家
    公司之間並無銷貨事實，無非圖以不相干之借貸情事混淆其銷貨漏報銷售額之違
    章事實，殊不值採。原告雖又訴稱：八十七年九月十一日原告書具之說明書，係
    由筆錄製作人擬好原稿，責令伊照文書具，故該說明書之取得方式非屬正當，不
    足採為證據云云，惟經本院囑託台北高等行政法院訊問證人即財政部賦稅署製作
    筆錄之稽核員陳國俊係證稱：原告有漏銷濾水器等是根據原告公司的銀行帳戶，
    查到三家公司有匯款及開支票給原告公司，三家跳開發票、三家漏開發票都有資
    金往來明細，六家確認是支付貨款卻沒有拿到發票，所以原告違章事實明確，我
    們才發文請原告說明，八十七年九月十一日的談話紀錄及說明書都是根據六家公
    司的資料來作成，原告代表人己○○也確實承認有違章事實，談話內容係其自由
    意志下所陳述，沒有強迫，至於說明書我們是作完談話紀錄後，才讓他寫的，因
    為要作為證物，一般我們都是先擬稿，讓他們抄寫，但事先有跟原告溝通要繳多
    少稅等語，足見系爭說明書內容雖係由證人陳俊國擬稿，再由原告抄寫，惟其係
    於製作完談話紀錄，確認原告有本件違章事實後，方交由原告抄寫，且就說明書
    稿內容原告並非全無斟酌之機會，抄寫與否，更繫於原告自由意志，非旁人所得
    強制，倘原告認原稿內容與事實有所不符，自可選擇拒絕抄寫，或就有爭執部分
    向承辦人員提出異議，請求修改內容。而原告於書立說明書當時就原稿內容既未
    有所爭執，即照文書具並簽名確認無訛，足見其當時業已肯認說明書原稿所述之
    違章事實，今原告復以該說明書取得方式不當，否認說明書之效力，無非係事後
    卸責之詞，委不足採。
四、又有關營業人於進貨時不取得憑證，銷貨時不開立統一發票，以逃漏營業稅事件
    ，此種漏進、漏銷及逃漏營業稅之行為，由於違反了多數租稅義務，得受到多數
    租稅法規處罰，是否有一事不二罰原則之適用，或應予併罰之問題，最高行政法
    院實務上向採併罰之作法（參照最高行政法院八十九年度判字第二八八號、三六
    四號、二六一九號等判決）。按「納稅義務人違反作為義務而被處行為罰，僅須
    其有違反作為義務之行為即應受處罰；而逃漏稅捐之被處漏稅罰者，則須具有處
    罰法定要件之漏稅事實方得為之。二者處罰目的及處罰要件雖不相同，惟其行為
    如同時符合行為罰及漏稅罰之處罰要件時，除處罰之性質與種類不同，必須採用
    不同之處罰方法或手段，以達行政目的所必要者外，不得重複處罰。」固經司法
    院釋字第五○三號解釋有案。惟所謂「一事不再罰」或「一事不二罰」原則，就
    行政制裁而言，係指違法行為人之同一違法行為，亦即其基於單一之決定，或自
    然意義下之單一行為，違反數個法律；其與通常複數之違反行政義務行為，係由
    於各別之決意或自然意義下之複數行為有別，不得以同一事實和同一依據，給予
    兩次以上行政處罰。反之，為達行政「合目的性」之要求，遇有數個違反行政義
    務之行為，應分別處罰。例如：營業人進貨未依規定取得進貨憑證，並於銷貨時
    漏開統一發票之漏進漏銷事件，其銷貨漏開統一發票部分，同時違反稅捐稽徵法
    第四十四條關於應給他人憑證而未給（依查明認定之總額，處百分之五罰鍰之行
    為罰），及營業稅法第五十一條第三款短報或漏報銷售額（處漏稅額一倍至十倍
    罰鍰之漏稅罰），因係同一違法行為，自應擇一從重處罰。至其進貨未依規定取
    得進貨憑證部分，因其係由於各別之決意或自然意義下之複數行為，自仍應依稅
    捐稽徵法第四十四條關於應自他人取得憑證而未取得，處以經查明認定總額百分
    之五罰鍰之行為罰。乃因進貨未依規定取得憑證，因素至多，其與銷貨漏開統一
    發票及應給他人憑證而未給，非有必然關連所致，此有該號解釋之協同意見書足
    資參照。故而，營業人進貨及銷貨有漏進漏銷之行為者，因該二行為違反之行政
    義務有別，且並無必然之關連性，應分別處罰，即漏進部分，應依稅捐稽徵法第
    四十四條之規定，處以行為罰；漏銷部分，則應擇一從重以行為時營業稅法第五
    十一條第三款之規定，處以漏稅罰，二者併合處罰，允無疑義。則被告以原告八
    十三年、八十四年間銷售貨物，跳開發票部分所漏稅額一四七、九六○元部分，
    已於裁罰處分核定前補繳稅款，並以書面承諾違章事實在案；另八十四年度進貨
    ，未依規定取得憑證，嗣後銷售該筆進貨，復未依規定開立統一發票，致逃漏營
    業稅額一一○、九七七元，乃予以補徵漏開發票部分之營業稅額一一○、九七七
    元，並依行為時營業稅法第五十一條第三款規定，按跳開發票部分所漏稅額一四
    七、九六○元及漏開發票部分所漏稅額一一○、九七七元，分別處以二倍罰鍰二
    九五、九○○元，及五倍罰鍰五五四、八○○元，又以其有關漏報銷售額之一個
    違章行為，同時涉及租稅行為罰及漏稅罰，採擇一從重處罰，即僅依行為時營業
    稅法第五十一條第三款規定，裁處上開二倍及五倍罰鍰；另又依稅捐稽徵法第四
    十四條規定，就其漏進部分，按查明認定進貨總額四、五七九、四五九元，處百
    分之五罰鍰二二八、九七二元，二者併合處罰，合計罰鍰一、○七九、六七二元
    ，此有被告八十八年一月十六日八八南市稅法字第○○六七八七號處分書附於原
    處分卷可稽，揆諸上開規定及說明，洵無違誤。原告主張：被告依據財政部八十
    五年六月十九日台財稅字第000000000號函釋，就原告應自他人取得憑
    證而未取得部分併予科處罰鍰二二八、九七二元，實已抵觸司法院釋字第五○三
    號解釋意旨及行政法院之決議，其裁處洵屬違法云云，殊難採據。
五、綜上所述，原告主張原處分補徵營業稅及違反營業稅法暨稅捐稽徵法科處罰鍰部
    分，應予撤銷云云，既無可取。被告復查決定未准變更原處分，訴願決定予以維
    持，均無不合，原告起訴意旨求予撤銷，非有理由，應予駁回。
據上論結，本件原告之訴為無理由，依行政訴訟法第一百九十五條第一項後段、第九
十八條第三項前段，判決如主文。
中　　　華　　　民　　　國    九十一　　年　  　五　　　月　　二十一　　日
         　　　　 　　      　高雄高等行政法院第二庭
                                  　　　　審判長法官  呂佳徵
  　　　　　　　　　　　　　　　　      　法　　　官  林勇奮
　  　　　　　　　　　　　　　　　　      法　　　官  蘇秋津
右為正本係照原本作成。
如不服本判決，應於判決送達後二十日內向本院提出上訴書狀，其未表明上訴理由者
，應於提起上訴後二十日內向本院提出上訴理由書（須按對造人數附繕本）；如於本
判決宣示或公告後送達前提起上訴者，應於判決送達後二十日內補提上訴理由書（須
附繕本）。未表明上訴理由者，逕以裁定駁回。
提起上訴應預繳送達用雙掛號郵票七份（每份三十四元）。
中　　　華　　　民　　　國    九十一　　年　  　五　　　月　　二十一　　日
                                          法院書記官  謝文輝
